臺灣桃園地方法院刑事判決　　　　　　　　96年度訴字第87號
公　訴　人　臺灣桃園地方法院檢察署檢察官
被　　　告　丙○○
選任辯護人　吳尚昆律師
　　　　　　洪榮彬律師
　　　　　　劉正穆律師
被　　　告　丁○○
選任辯護人　陳傳中律師
被　　　告　甲○○
選任辯護人　吳國輝律師
被　　　告　乙○○
選任辯護人　陳俊隆律師
上列被告等因違反槍砲彈藥刀械管制條例等案件，經檢察官提起
公訴（95年度偵字第26438 號）及移送併案審理（96年度偵字第
1730號），本院判決如下︰
    主  文
丙○○、丁○○、甲○○、乙○○共同未經許可，持有其他可發
射子彈具有殺傷力之槍枝，各處有期徒刑參年貳月，均併科罰金
新台幣伍萬元，罰金如易服勞役，均以新台幣貳仟元折算壹日，
扣案如附表二編號一所示之物均沒收；又共同未經許可，持有其
他可發射子彈具殺傷力之槍枝，各處有期徒刑參年貳月，均併科
罰金新台幣伍萬元，罰金如易服勞役，均以新台幣貳仟元折算壹
日，扣案如附表二編號二所示之物均沒收；又結夥三人以上竊盜
，處有期徒刑捌月，減為有期徒刑肆月；又結夥三人以上竊盜，
處有期徒刑捌月，減為有期徒刑肆月；又共同預備強盜，處有期
徒刑陸月，減為有期徒刑參月，扣案如附表編號三至七號所示之
物均沒收。各應執行有期徒刑陸年，併科罰金新台幣捌萬元，罰
金如易服勞役，均以新台幣貳仟元折算壹日，扣案如附表二所示
之物均沒收。
    事  實
一、丙○○明知未經許可，不得持有可發射金屬或子彈具有殺傷
    力之各式槍砲，竟於民國95年8 月上旬某日，在屏東縣萬丹
    鄉某處，以新台幣（下同）8 萬元之價格，向蔡秉峰（另由
    臺灣屏東地方法院檢察署偵辦中）購入金屬材質槍管、機械
    性能良好、具殺傷力之仿BERETTA 廠92FS型半自動改造手槍
    1 支（槍枝管制編號：0000000000號，含彈匣1 個）後，未
    經許可即非法持有之。其後，丙○○因對外積欠債務，需款
    孔急，且知悉地處偏僻，人煙罕至之臺北高爾夫球場（址設
    桃園縣龜山鄉陳厝坑29之2 號，下稱臺北球場），平日有臺
    灣保全股份有限公司（下稱臺灣保全公司）派遣之運鈔車出
    入運送金錢，遂基於意圖為自己不法所有之犯意，起意強盜
    上開運鈔車之財物，並於95年11月中旬某日，邀得具共同犯
    意聯絡之友人丁○○參與犯罪後，丁○○復基於意圖為自己
    不法所有之共同犯意聯絡，邀得具共同犯意聯絡之甲○○、
    乙○○一同參與上開強盜犯罪，丙○○、丁○○、甲○○、
    乙○○4 人遂共同基於上開意圖為自己不法所有之犯意聯絡
    及行為分擔，於同月中旬某日，在桃園縣桃園市某泡沫紅茶
    店內見面，而商議共謀如附表一所示之強盜計畫及分工方式
    後，即由丁○○先後駕駛其所使用之車號CH-8696 號自小客
    車搭載甲○○、乙○○等人前往勘查共3 次外，丙○○復依
    計畫提供其所持有之上開可發射子彈具殺傷力之仿BERETT A
    廠92 FS 型半自動改造手槍1 支（槍枝管制編號：00000000
    00號，含彈匣1 個）作為犯罪工具，丁○○、甲○○、乙○○3 人明知未經許可，不得持有可發射金屬或子彈具有殺傷
    力之各式槍砲，其等竟基於共同犯意聯絡，自斯時起與丙○○共同繼續持有上開改造手槍1 支（槍枝管制編號：000000
    0000號，含彈匣1 個）後，嗣乙○○於95年11月間某日，透
    過網際網路交易，以5 萬元之價格向線上代號「芭比娃娃」
    之不詳真實姓名年籍之人購入可發射子彈具殺傷力之仿BERE
    TTA 廠92FS型半自動改造手槍1 支（槍枝管制編號：000000
    0000號，含彈匣1 個）及具殺傷力之口徑9 厘米制式子彈1
    顆、具直徑8.8 厘米土造金屬彈頭之土造子彈4 顆（上開5
    顆子彈均經鑑定試射用罄）後，丙○○、丁○○、甲○○、
    乙○○4 人又另基於持有其他可發射子彈具殺傷力之各式槍
    砲及子彈之共同犯意聯絡，自乙○○購入上開改造手槍及子
    彈之際起共同未經許可而予持有之（乙○○於上開購入槍彈
    時地，同時購入之具直徑8.9 厘米、9 厘米土造金屬彈頭之
    土造子彈各1 顆，經鑑定結果均無殺傷力，均未據起訴）。
二、嗣丙○○、丁○○、甲○○、乙○○於95年12月11日晚上某
    時許，在桃園縣桃園市○○路往八德市方向某處橋下碰面時
    ，認上開強盜計畫已臻周全，乃議定於95年12月13日晚上動
    手。丙○○、丁○○、甲○○、乙○○又共同基於意圖為自
    己不法所有之犯意聯絡，由丁○○於95年12月12日下午10時
    許，駕駛上開自小客車搭載甲○○、乙○○，前往桃園縣龜
    山鄉○○○路與文化二路口長庚紀念醫院附近之麥當勞速食
    店前，由甲○○、丁○○在旁把風，由乙○○下車以其與丁○○分別所有之鑰匙各1 支，先後發動該處路旁停放之戊○○所有之車號AA E -146 號重型機車1 輛及郭秋煌使用之車
    號NQC-296 號重型機車1 輛（車主：郭金財）後，竊取上開
    機車得手後，並由甲○○、乙○○分別將上開所竊機車騎至
    桃園縣龜山鄉○○○路旁某處空地藏放，丁○○則將車號AA
    E-146 號機車之車牌1 面拆下棄置在上開空地附近之草叢內
    。其後，丁○○遂依照計畫於95年12月13日下午4 時許，駕
    駛上開自小客車至桃園縣桃園市○○街159 號7 樓之甲○○
    住處接得甲○○後，再共同前往乙○○住處附近之同縣市○○路某處接得丙○○、乙○○後，乙○○即在車上分配其所
    有之土造子彈3 顆（其中直徑8.8 厘米土造子彈2 顆均具殺
    傷力，另直徑8.9 厘米土造子彈1 顆不具殺傷力）予丙○○
    裝入上開改造手槍彈匣（槍枝管制編號：0000000000號）內
    ，乙○○則自行裝填具殺傷力之直徑8.8 厘米土造子彈2 顆
    、口徑9 厘米之制式子彈1 顆及不具殺傷力之直徑9 厘米土
    造子彈1 顆至自己持有之上開改造手槍彈匣內（槍枝管制編
    號：0000000000號）。嗣丙○○、丁○○、甲○○、乙○○
    駕車抵達上開桃園縣龜山鄉○○○路旁之上開竊盜之機車藏
    放處後，丁○○旋即駕車前往桃園縣龜山鄉○○路○ 段與文
    化四路路口暫停，準備於丙○○、甲○○、乙○○強盜得手
    後，接應該3 人逃亡，丙○○、甲○○、乙○○則穿戴好各
    自準備之手套、安全帽1 頂、頭套或口罩、棒球棒等物，用
    以掩飾各自之面貌，及丙○○、乙○○分別攜帶上開改造手
    槍及子彈，甲○○攜帶其所有之鐵鎚、電擊棒各1 支及手提
    袋1 只後，即分騎上開2 輛機車，前往臺北球場入口處，在
    該入口對面之草叢內埋伏，預備伺機強盜。詎全程監控丙○○、丁○○、甲○○、乙○○4 人舉動之警方在其等未及著
    手犯罪前，先於同日下午6 時15分許，持檢察官核發之拘票
    ，在桃園縣龜山鄉○○路○ 段與文化4 路路口拘提丁○○後
    ，再於同日下午6 時25分許，在臺北球場入口對面之草叢內
    ，當場逮捕丙○○、甲○○、乙○○，並扣得如附表二編號
    1 至6 所示之物（除甲○○準備之手提袋未據扣案外）及上
    開遭竊之機車2 輛，因而查悉上情。
三、案經桃園縣政府警察局報請臺灣桃園地方法院檢察署檢察官
    偵查起訴。
    理  由
壹、程序方面：
    按被告以外之人於審判外之言詞或書面陳述，除法律有規定
    者外，不得作為證據；被告以外之人於偵查中向檢察官所為
    之陳述，除顯有不可信之情況者外，得為證據；被告以外之
    人於偵查中向檢察官所為之陳述，除顯有不可信之情況者外
    ，得為證據；當事人、代理人或辯護人於法院調查證據時，
    知有第159 條第1 項不得為證據之情形，而未於言詞辯論終
    結前聲明異議者，視為有前項之同意。刑事訴訟法第159 條
    第1 項、第159 條之1 第2 項、第159 條之5 就此定有明文
    。經查，被告丙○○、丁○○、甲○○、乙○○及其等之選
    任辯護人於本院準備程序中，就檢察官所提作為本案證據之
    被告4 人於警詢、偵查中之自白、證人羅益憲、游凱舜、戊○○、己○○於警詢中之陳述、扣案如附表二所示之物、內
    政部警政署刑事警察局95年12月13日刑鑑字第0950186355號
    槍彈鑑定書等證據之證據能力，均表示沒有意見，迄本院言
    詞辯論終結前亦未聲明異議，且本院審酌內政部警政署刑事
    警察局出具之95年12月13日刑鑑字第0950186355號槍彈鑑定
    書，為鑑定被告等共同持有之槍枝（含彈匣）、子彈等物，
    分別屬於改造手槍（含彈匣）及制式子彈、土造子彈，依其
    所見所為之證明文書，核其本質乃為被告以外之人於審判外
    之書面陳述，為傳聞證據，惟該項證據係檢察官依刑事訴訟
    法第208 條第1 項規定授權司法警察依法送請內政部警政署
    刑事警察局此一專業鑑定機構鑑定而得者，屬同法第159 條
    第1 項之「除法律有規定者外」之情形，無須準用鑑定人具
    結之規定，自得採為證據；而卷附扣押物品目錄表4 份，業
    經被告等簽名確認，故有證據能力；至扣案如附表所示之物
    、查獲照片4 幀均非供述證據，無傳聞法則之適用，與本案
    具有關聯性，且上開物證係經偵辦員警合法取得，自得作為
    證據。
貳、實體方面：
一、上揭時地犯罪事實，業據被告丙○○、丁○○、甲○○、乙○○於警詢、偵查中及本院審理中坦承不諱，並經證人即臺
    灣保全公司人員羅益憲、游凱舜及被害人己○○、戊○○於
    警詢中陳述明確，且有被害人己○○、戊○○出具之贓物認
    領保管單各1 紙、車籍作業系統—查詢認可資料2 份、內政
    部警政署刑事警察局95年12月13日扣押筆錄4 份、查獲照片
    4 幀附卷，及扣案如附表二所示之物可佐，互核相符。又扣
    案改造手槍2 支（各含彈匣1 個）、子彈，經送內政部警政
    署刑事警察局鑑定後，鑑定人員以性能檢驗法、試射法鑑驗
    後，認送鑑手槍2 支（含彈匣各1 個，槍枝管制編號：0000
    000000、0000000000號），均係仿BERETTA 廠92FS型半自動
    手槍所製造槍枝，換裝土造金屬槍管而成之改造手槍，機械
    性能良好，可擊發適用之子彈，認均具殺傷力；又送鑑子彈
    中，具直徑約8.8 厘米土造金屬彈頭之土造子彈4 顆，及口
    徑9 厘米之制式子彈1 顆，經試射後，均可擊發，均具殺傷
    力乙節，此有內政部警政署刑事警察局95年12月13日刑鑑字
    第09501863 55 號槍彈鑑定書及該局96年5 月23日刑鑑字第
    0960072882號函各1 份在卷可稽，顯見扣案改造手槍2 支（
    含彈匣各1 個）及制式子彈1 顆、土造子彈4 顆（上開子彈
    均經鑑定試射用罄），均具有殺傷力無誤。綜上所述，被告
    4 人所為前開任意性自白，核與事實相符，洵堪採信。是本
    案事證明確，被告4 人所涉犯行洵堪認定，均應依法論科。
二、按槍砲彈藥刀械管制條例第4 條所稱之槍砲、彈藥，依同條
    例第5 條之規定，非經中央主管機關許可，不得製造、販賣
    、運輸、轉讓、出租、出借、持有、寄藏或陳列。又槍砲彈
    藥刀械管制條例第4 條第1 項第2 款之「彈藥」，係指前款
    各式槍砲所使用之砲彈、子彈及其他具有殺傷力或破壞性之
    各類炸彈、爆裂物。扣案之槍枝，既經鑑定係具殺傷力之改
    造手槍，扣案含直徑8.8 厘米土造金屬彈頭之土造子彈4 顆
    及口徑9.0 厘米之制式子彈1 顆（子彈均經鑑定試射完罄）
    ，認均具殺傷力，分屬槍砲彈藥刀械管制條例第4 條第1 項
    第1 款、第8 條所規定之「手槍」及同條例第4 條第1 項第
    2 款、第12條所規定之「子彈」。故核被告丙○○、丁○○
    、甲○○、乙○○所為，係違反槍砲彈藥刀械管制條例第8
    條第4 項未經許可持有具殺傷力之其他可發射子彈手槍罪、
    第12條第4 項未經許可持有子彈罪及刑法第321 條第1 項第
    4 款結夥三人以上竊盜罪、第328 條第5 項預備強盜罪。被
    告4 人就上開先後2 次共同持有改造手槍及子彈之犯行、先
    後2 次結夥三人以上竊盜犯行及1 次預備強盜犯行，均有犯
    意聯絡及行為分擔，各應依刑法第28條規定論以共同正犯。
    又被告4 人共同以一行為同時持有具殺傷力之土造子彈4 顆
    及制式子彈2 顆（均經鑑定試射用罄），係侵害同一法益之
    單純一罪，僅論以持有子彈罪1 罪。又其等共同以另一行為
    同時持有具殺傷力之改造手槍1 支（槍枝管制編號：
    0000000000號，含彈匣1 個）及具殺傷力之土造子彈4 顆及
    制式子彈2 顆，係以一行為觸犯數構成要件不同之罪名，為
    想像競合犯，應依刑法第55條之規定，從1 重之未經許可持
    有改造手槍罪論處。另被告4 人所犯2 次共同持有改造手槍
    罪、2 次結夥三人以上竊盜罪及1 次共同預備強盜罪，犯意
    個別，行為互殊，應予分論併罰。至檢察官起訴書「證據並
    所犯法條」欄第二段謂被告4 人除有違反槍砲彈藥刀械管制
    條例第8 條第4 項、第12條第4 項之罪嫌外，另犯刑法第
    328 條『第4 項』之預備強盜罪嫌，復漏載刑法第321 條第
    1 項第4 款之罪名，顯係就被告4 人所犯條文有誤載、漏載
    之處，此部分業經蒞庭執行職務之檢察官於96年1 月19日準
    備程序期日補充陳述被告4 人另涉犯刑法第321 條第1 項第
    4 款之加重強盜罪嫌，及於96年7 月24日審判期日當庭更正
    被告4 人所犯預備強盜罪之條文款項為「刑法第328 條第5
    款」，本院自應依檢察官補充及更正之起訴法條審理之。爰
    審酌槍、彈性質上屬高度危險之物品，被告4 人共同持有可
    發射子彈具殺傷力之扣案改造手槍2 支（各含彈匣1 個）及
    子彈3 顆（子彈均經鑑定試射用罄），預備用以犯強盜罪，
    其等並已謀議強盜計畫綦詳，顯見其等所犯共同未經許可持
    有改造手槍罪及共同預備強盜罪等犯行，對社會治安危害甚
    大，然斟酌被告4 人於犯罪後始終坦承犯行，表示悔悟之態
    度，兼衡被告丙○○之智識程度為高職畢業，未婚，為本院
    羈押前係1 人獨自生活，原任職具約僱人員性質之郵差職務
    ，每月收入約28,000元、被告丁○○之智識程度為高職畢業
    、生活狀況是未婚，為本院羈押前與父母同住，原任職汽車
    模具業務員，每月收入約35,000元至36,000元左右、被告甲○○之智識程度為國中畢業、生活狀況是已離婚，育有兩子
    ，其中1 名7 歲子女由其監護，為本院羈押前與7 歲小孩及
    母親一起生活，原在貨運行上班任職送貨司機、被告乙○○
    之智識程度為國中畢業、生活狀況是未婚，為本院羈押前與
    母親一同生活，原任職當舖看守店面等一切情狀，均量處如
    主文所示之宣告刑，並就所處罰金刑部分，定其易服勞役之
    折算標準。
三、末按，依中華民國九十六年罪犯減刑條例第3 條第1 項第15
    款規定之反面解釋，被告4 人於96年4 月24日以前犯本案刑
    法第321 條第1 項第4 款結夥三人以上竊盜罪，經本院宣告
    之刑均未逾有期徒刑1 年6 月，及其等於96年4 月24日以前
    犯刑法第328 條第5 項之預備強盜罪者，均屬應依法減刑之
    範疇，故本院就被告4 人所犯上開結夥三人以上竊盜罪、預
    備強盜罪，應分別依中華民國九十六年罪犯減刑條例第2條
    第1 項第3 款規定，減其刑期2 分之1 如主文所示。此外，
    依中華民國九十六年罪犯減刑條例第11條規定「裁判確定前
    犯數罪，有應減刑與不應減刑者，就應減刑之罪，依第2條
    、第4 條、第6 條至第8 條及前條規定減刑後，與不應減刑
    之罪之宣告刑，適用刑法第51條定其應執行之刑」。而按我
    國刑法規定連續犯以來，實務上之見解對於刑法第56條「同
    一罪名」之認定過寬，所謂「概括犯意」，經常可連綿數年
    之久，且在採證上多趨於寬鬆，每每在起訴之後，最後事實
    審判決之前對犯同一罪名之罪者，均適用連續犯之規定論處
    ，不無鼓勵犯罪之嫌，是以，刑法於94年2 月2 日修正時，
    即參照英、美、日、德、法瑞士、奧地利等國均無連續犯之
    明文，將舊刑法第56條之連續犯規定刪除，至連續犯之規定
    廢除後，例如吸毒、竊盜、搶奪等犯罪，是否會因數罪併罰
    而使刑罰過重而產生不合理之現象乙節，即應逐一檢討各罪
    名之規定，再決定其性質係數罪或一罪（中華民國刑法部分
    條文修正草案總說明參照）。然而，為避免行為人的多數犯
    罪，因數罪併罰之結果，致刑罰輕重失衡，學者黃榮堅乃提
    出「數罪併罰量刑模式構想」，主張不論是基於刑罰實質負
    擔與刑期非等比之理由，或是犯罪數代表犯罪行為人穩定的
    人格傾向，總之相對應的，刑罰的使用必要逐漸退縮之情形
    下，對於數罪併罰之量刑，對於第一重宣告刑固然是全數記
    入應執行刑之基數，但是從第二重宣告刑開始則按照責任遞
    減係數（0.7 ＞0.6 ＞0.5 ＞0.4 ＞…）乘以宣告刑既算其
    記入應執行刑之基數【公式：S （應執行刑）＝S1（第一重
    宣告刑）＋0.7 ×S2（第二重宣告刑）＋0.6 ×S3（第三重
    宣告刑）＋0.5 ×S2（第四重宣告刑）…】（參見黃榮堅，
    數罪併罰量刑模式構想，收錄於司法院發行「刑法修正後之
    適用問題」）。基此，本院乃就被告4 人所受上開各罪之宣
    告刑，依刑法第51條第5 款定其應執行之有期徒刑，及依同
    條第7 款定其應執行之罰金刑，以示懲儆。至被告4 人之選
    任辯護人分別為其等請求本院依刑法第59條規定酌減其刑或
    宣告緩刑云云，於法尚有未合，本院爰不予採酌。
四、沒收及不沒收之諭知：
  (一)扣案如附表二編號一所示仿BERETTA 廠92FS型半自動手槍製
    造之改造手槍1 支（槍枝管制編號：0000000000號，含彈匣
    1 個）及如附表二編號二所示仿BERETTA 廠92FS型半自動手
    槍製造之改造手槍1 支（槍枝管制標號：0000000000號，含
    彈匣1 個），均具殺傷力乙節，此經內政部警政署刑事警察
    局鑑定無誤，業如前述，故上開扣案改造手槍2 支（含彈匣
    各1 個），即係槍砲彈藥刀械管制條例第4 條第1 項第1 款
    所列物品，乃未經許可不得持有之違禁物，不問屬於犯人與
    否，爰依刑法第38條第1 項第1 款規定併予宣告沒收。
  (二)扣案如附表二編號三、四、五、六號所示之物，分屬被告丙○○、甲○○、乙○○、丁○○所有用以犯預備強盜罪使用
    之物，其中被告丙○○持用之行動電話門號0000000000號SI
    M 卡1 枚及行動電話門號0000000000號SIM 卡1 枚，各係電
    信公司配予被告丙○○、丁○○持用之實體物，且各為被告
    丙○○、丁○○所有用以與本案共犯聯繫上開預備強盜犯行
    使用之物等情，均經被告4 人供承在卷，是以，上開物品均
    屬被告所有預備供犯罪使用之物，爰依刑法第38條第1 項第
    2 款規定併予宣告沒收之。
  (三)另如附表二編號七所示手提袋1 只，為被告甲○○所有供其
    共犯本案預備強盜罪使用之物，業據被告甲○○陳明在卷，
    亦屬被告所有預備供犯罪使用之物，雖未據扣案，然無證據
    證明該手提袋業已滅失，爰依刑法第38條第1 項第2 款規定
    併予宣告沒收。
  (四)又被告乙○○、丁○○所有用以竊盜車號AAE-146 號、車號
    NQC-296 號機車之鑰匙各1 支，雖係其等所有用以共犯上開
    結夥三人以上竊盜罪使用之物，然上開鑰匙2 支未經扣案，
    又經被告乙○○供稱：上開鑰匙為警查獲時均插在機車上，
    其被查獲之後就沒有再看過鑰匙等語在卷，而觀諸被害人戊○○及被害人郭金財之妻己○○於警詢中出具領據領回各該
    遭竊之機車之際，並未同時將上開鑰匙取走，由是足認上開
    鑰匙2 支顯已滅失，為免日後執行沒收困難，本院爰就該鑰
    匙2 支之部分不併予宣告沒收。另扣案照相機1 台為被告丁○○私人所有於工作上使用之物，亦無證據證明被告4 人有
    以該照相機供（或預備供）本件各項犯罪使用之物，本院不
    得併予宣告沒收。
  (五)至扣案具殺傷力之直徑8.8 厘米之子彈4 顆、口徑9 厘米之
    制式子彈1 顆，已因送請內政部警政署刑事警察局鑑定時試
    射擊發而喪失效用，所遺留之彈頭及彈殼，非屬違禁物，自
    無從併予宣告沒收。另不具殺傷力之直徑8.9 厘米土造子彈
    1 顆及不具殺傷力之直徑9.0 厘米之土造子彈1 顆，經試射
    後均無法擊發，非屬違禁物，本院不得沒收。
五、臺灣桃園地方法院檢察署檢察官以96年度偵字第1730號移送
    併案之部分，雖未經檢察官提起公訴，然檢察官就犯罪事實
    一部起訴者，其效力及於全部，該未起訴之犯行與檢察官已
    起訴之違反槍砲彈藥刀械管制條例等罪間，被告與犯罪事實
    均同一，為同一案件，本院自應併予審究。
據上論斷，應依刑事訴訟法第299 條第1 項前段，槍砲彈藥刀械
管制條例第8 條第4 項、第12條第4 項，刑法第11條前段、第28
條、第321 條第1 項第4 款、第328 條第5 項、第55條、第51條
第5 款、第7 款、第42條第3 項、第38條第1 項第1 款、第2 款
，刑法施行法第1 條第1 項、第2 項前段，中華民國九十六年罪
犯減刑條例第2 條第1 項第3 款、第7 條、第11條，判決如主文
。
本案經檢察官施宣旭到庭執行職務。
中　　華　　民　　國　　96　　年　　8 　　月　　10　　日
                  刑事第九庭  審判長法  官  何信慶
                                    法  官  蘇琬能
                                    法  官  胡芷瑜
以上正本證明與原本無異。
如不服本判決，應於判決送達後10日內向本院提出上訴狀（應附
繕本），其未敘述上訴理由者，應於上訴期間屆滿後20日內補提
理由書狀於本院，上訴於臺灣高等法院。
　　　　　　　　　　　　　　      　書記官　張懿昀
中　　華　　民　　國　　96　　年　　8 　　月　　13　　日
附表一（預備強盜計畫內容）
┌───────────────────────────────────┐
│被告丙○○、丁○○、甲○○、乙○○共同謀議之強盜計畫內容及分工        │
├───────────────────────────────────┤
│1.丙○○、甲○○、乙○○分別準備安全帽、手套、頭套或口罩等用以掩飾面貌│
│  使用之物。                                                          │
│2.由丙○○提供其所持有可發射子彈具殺傷力之改造手槍1 支（槍枝管制編號：│
│  0000000000號）、乙○○提供可發射子彈具殺傷力之改造手槍1 支（槍枝管制│
│  編號：0000000000號）及子彈7 顆（其中5 顆具殺傷力，另2 顆不具殺傷力）│
│  ，及由甲○○準備鐵鎚及電擊棒各1 支，預備作為犯強盜罪時使用之工具，欲│
│  用以攻擊保全人員、敲擊運鈔車擋風玻璃。                              │
│3.由丁○○、甲○○、乙○○另行竊取他人機車2 輛預備作為強盜時使用之交通│
│  工具。                                                              │
│4.由丁○○負責駕駛其父所有由其使用之車號CH─8696號自用小客車接送丙○○│
│  、甲○○、乙○○3 人前往預備強盜地點後，將車開至臺北球場附近等候接應│
│  。                                                                  │
│5.俟於丙○○、丁○○、甲○○、乙○○決意下手之際，若臺灣保全公司之運鈔│
│  車行經丙○○、甲○○、乙○○守候之路旁後，其等即俟機尾隨運鈔車進入球│
│  場內，待保全員收取款項準備離去之時，由丙○○、乙○○2 人持改造手槍及│
│  子彈、甲○○持電擊棒挾持保全員並對空鳴槍，如遇反抗，則由丙○○、俞善│
│  鈞持槍對保全員腳部射擊，癱瘓其反抗能力，如果保全員拒不下車，甲○○則│
│  持鐵槌敲破擋風玻璃，控制車輛後，再以預備之手提袋裝取搶得之現金，得手│
│  後，丙○○、甲○○、乙○○再騎乘竊得之機車逃離現場，至預先擇定之接應│
│  地點，棄車換搭丁○○駕駛之自用小客車離去，搶得之金錢則予朋分。      │
└───────────────────────────────────┘
附表二（沒收物明細）
┌──┬────────────────┬─────┬─────┐
│編號│沒收物品名稱及數量              │所有人    │沒收依據  │
├──┼────────────────┼─────┼─────┤
│一  │改造手槍1 支（槍枝管制編號：1102│丙○○    │刑法第38條│
│    │156891號，含彈匣1個）           │          │第1項第1款│
├──┼────────────────┼─────┼─────┤
│二  │改造手槍1 支（槍枝管制編號：1102│乙○○    │同上      │
│    │156892號，含彈匣1 個）          │          │          │
├──┼────────────────┼─────┼─────┤
│三  │安全帽1 頂、手套1 雙、頭套1 件、│丙○○    │刑法第38條│
│    │手機1 支及其內插入之行動電話門號│          │第1項第2款│
│    │0000000000號SIM卡1枚）          │          │          │
├──┼────────────────┼─────┼─────┤
│四  │安全帽1 頂、手套1 雙、頭套1 件、│甲○○    │同上      │
│    │電擊棒1支、鐵鎚1支              │          │          │
├──┼────────────────┼─────┼─────┤
│五  │安全帽1 頂、手套1 雙、口罩1 副、│乙○○    │同上      │
│    │棒球帽1頂、                     │          │          │
├──┼────────────────┼─────┼─────┤
│六  │手機1 支及其內插入之行動電話門號│丁○○    │同上      │
│    │0000000000號SIM卡1枚            │          │          │
├──┼────────────────┼─────┼─────┤
│七  │手提袋1只                       │甲○○    │同上      │
└──┴────────────────┴─────┴─────┘
論罪法條之依據：
槍砲彈藥刀械管制條例第8條
未經許可，製造、販賣或運輸鋼筆槍、瓦斯槍、麻醉槍、獵槍、
空氣槍或第4 條第1 項第1 款所定其他可發射金屬或子彈具有殺
傷力之各式槍砲者，處無期徒刑或5 年以上有期徒刑，併科新臺
幣1 千萬元以下罰金。
未經許可，轉讓、出租或出借前項所列槍枝者，處5 年以上有期
徒刑，併科新臺幣1 千萬元以下罰金。
意圖供自己或他人犯罪之用，而犯前二項之罪者，處無期徒刑或
7 年以上有期徒刑，併科新臺幣 1 千萬元以下罰金。
未經許可，持有、寄藏或意圖販賣而陳列第 1 項所列槍枝者，處
3 年以上10年以下有期徒刑，併科新臺幣700 萬元以下罰金。
第 1 項至第 3 項之未遂犯罰之。
槍砲彈藥刀械管制條例第12條
未經許可，製造、販賣或運輸子彈者，處1 年以上7 年以下有期
徒刑，併科新台幣500 萬元以下罰金。
未經許可，轉讓、出租或出借子彈者，處6 月以上5 年以下有期
徒刑，併科新台幣300 萬元以下罰金。
意圖供自己或他人犯罪之用，而犯前二項之罪者，處3 年以上10
年以下有期徒刑，併科新台幣700 萬元以下罰金。
未經許可，持有、寄藏或意圖販賣而陳列子彈者，處5 年以下有
期徒刑，併科新台幣300 萬元以下罰金。
第 1 項至第 3 項之未遂犯罰之。
刑法第321 條（加重竊盜罪）
犯竊盜罪而有左列情形之一者，處6 月以上、5 年以下有期徒刑
：
一、於夜間侵入住宅或有人居住之建築物、船艦或隱匿其內而犯
    之者。
二、毀越門扇、牆垣或其他安全設備而犯之者。
三、攜帶兇器而犯之者。
四、結夥三人以上而犯之者。
五、乘火災、水災或其他災害之際而犯之者。
六、在車站或埠頭而犯之者。
前項之未遂犯罰之。
刑法第328條（普通強盜罪）
意圖為自己或第三人不法之所有，以強暴、脅迫、藥劑、催眠術
或他法，至使不能抗拒，而取他人之物或使其交付者，為強盜罪
，處5 年以上有期徒刑。
以前項方法得財產上不法之利益或使第三人得之者，亦同。
犯強盜罪因而致人於死者，處死刑、無期徒刑或 10 年以上有期
徒刑；致重傷者，處無期徒刑或 7 年以上有期徒刑。
第 1 項及第 2 項之未遂犯罰之。
預備犯強盜罪者，處 1 年以下有期徒刑、拘役或 3 千元以下罰
金。
